臺灣板橋地方法院刑事判決　　　　　　　99年度易字第3585號
公　訴　人　臺灣板橋地方法院檢察署檢察官
被　　　告　林光亮
上列被告因竊盜案件，經檢察官提起公訴（99年度偵字第23241
號），本院判決如下：
    主  文
林光亮共同犯攜帶兇器、毀壞門扇竊盜罪，累犯，處有期徒刑壹
年肆月；扣案之一字型螺絲起子捌支、十字型螺絲起子貳支、彈
簧式鉗子壹支、拔釘器貳支、黑色公事包壹個及黑色塑膠袋貳捆
，均沒收。
    事實及理由
一、本件事實及證據，除事實部分補充「臺北縣板橋市（現改制
    為新北市板橋區）」、「竊得之筆記型電腦26臺及桌上型電
    腦5 臺，嗣經綽號「許仔」之人銷贓，賣得共約新台幣（下
    同）12萬元後與林光亮均分」、「臺北縣（現改制為新北市
    ）政府警察局海山分局」；證據部分補充「被告林光亮於本
    院審理時之自白」外，餘均引用檢察官起訴書之記載（如附
    件）。
二、程序方面：
    本件被告林光亮所犯係死刑、無期徒刑、最輕本刑為3 年以
    上有期徒刑以外之罪，其於本院審理中就被訴事實為有罪之
    陳述，經告知簡式審判程序之旨，並聽取公訴人及被告之意
    見後，由本院改依簡式審判程序審理。
三、新舊刑法比較：
    按被告行為後，刑法第321 條第1 項之加重竊盜罪，於民國
    100 年1 月26日修正公布，同年月28日施行，就加重竊盜罪
    法定刑，由「六月以上、五年以下有期徒刑」，修正為「六
    月以上、五年以下有期徒刑，併科新臺幣十萬元以下罰金」
    ，比較新舊法結果，以修正前法律較有利於被告，依刑法第
    2 條第1 項前段規定，本件應適用行為時即修正前刑法第32
    1 條第1 項論處。
四、論罪：
    按修正前刑法第321 條第1 項第3 款之攜帶兇器竊盜罪，係
    以行為人攜帶兇器竊盜為其加重條件，此所謂兇器，其種類
    並無限制，凡客觀上足對人之生命、身體、安全構成威脅，
    具有危險性之兇器均屬之，且祇須行竊時攜帶此種具有危險
    性之兇器為已足，並不以攜帶之初有行兇之意圖為必要（最
    高法院79年台上字第5253號判例意旨參照）。查被告林光亮
    為本件竊盜犯行時所持用置於黑色公事包內之一字型螺絲起
    子8 支、十字型螺絲起子2 支、彈簧式鉗子1 支、拔釘器2
    支，均係金屬材質，業據被告於警詢、偵訊及本院審理時自
    承在卷，且有上開扣案物品照片在卷可佐，自屬質地堅硬之
    器具，倘持以揮擊他人，顯足以傷害人之生命、身體及安全
    ，客觀上具有相當危險性，參之前揭說明，應皆屬同法第32
    1 條第1 項第3 款之「兇器」無訛。被告持上開扣案物品，
    並以拔釘器撬開「中信房屋江翠加盟店」樓梯間鐵門後入內
    行竊，核其所為，係犯修正前刑法第321 條第1 項第2 款、
    第3 款之攜帶兇器、毀壞門扇竊盜罪。被告與真實姓名年籍
    不詳，綽號「許仔」之成年男子就前揭竊盜犯行，有犯意聯
    絡與行為分擔，應論以共同正犯。又被告有如起訴書所載前
    案紀錄，並於99年1 月1 日縮刑期滿執行完畢等情，有臺灣
    高等法院被告前案紀錄表1 件在卷足憑，其於有期徒刑執行
    完畢後5 年之內，故意再犯本件有期徒刑以上之罪，為累犯
    ，應依刑法第47條第1 項規定加重其刑。
五、科刑及沒收：
    本院審酌被告前有多次竊盜前科，且於99年間，因加重竊盜
    案件，經本院以99年度易字第2128號判處有期徒刑10月確定
    ；再於同年間，因加重竊盜案件（共3 罪），經臺灣基隆地
    方法院以99年度易字第442 號判處應執行有期徒刑1 年2 月
    確定（現執行中），有上開前案紀錄表及判決書在卷可查，
    詎其素行不良，且正值壯盛之年，僅因缺錢花用，仍不循正
    途賺取報酬，竟與綽號「許仔」之成年男子共同以攜帶兇器
    及毀壞門扇方式，再犯本件竊盜罪，嚴重破壞社會治安，兼
    衡其智識程度，及所竊取筆記型電腦（共計26台）及桌上型
    電腦（共計5 台）之價值共約新台幣30多萬元（見偵卷第22
    頁告訴代理人張有林筆錄），且被告自承業將竊得物品全部
    轉售花用殆盡（本院卷第71頁) ，另其犯後已坦承犯行，惟
    未與被害人和解等一切情狀，爰量處如主文所示之刑，以示
    懲儆。至扣案之拔釘器2 支、一字型螺絲起子8 支、十字型
    螺絲起子2 支、彈簧式鉗子1 支，皆係被告所有供本件犯罪
    所用或預備之物；扣案之黑色公事包1 個，係被告所有供攜
    帶上開作案工具所用之物；扣案之黑色塑膠袋2 捆，皆係被
    告所有供裝戴本件竊得物品所用之物，業據被告供明在卷（
    見偵卷第116 頁），爰皆依刑法第38條第1 項第2 款規定併
    予宣告沒收。至扣案米色長褲及FILA黑色短袖上衣各1 件，
    固係被告為本件竊盜犯行時所穿著之物，而堪為辨識被告其
    人之積極證據，惟此僅係蔽體之物，於本案犯罪尚無直接關
    係，而非供犯罪所用之物，自不得予以沒收，附此敘明（最
    高法院51年台非字第13號判例意旨參照）。
六、據上論斷，應依刑事訴訟法第273 條之1 、第299 條第1 項
    前段、第310 條之2 、第454 條第2 項，刑法第2 條第1 項
    前段、第28條、第47條第1 項、第38條第1 項第2 款，修正
    前刑法第321 條第1 項第2 款、第3 款，判決如主文。
本案經檢察官張瑞玲到庭執行職務
中    華    民    國   100    年    5     月    16    日
                  刑事第十六庭   法  官   蘇揚旭
上列正本證明與原本無異。
如不服本判決，應於判決送達後10日內敘明上訴理由，向本院提
出上訴狀 (應附繕本) ，上訴於臺灣高等法院。其未敘述上訴理
由者，應於上訴期間屆滿後20日內向本院補提理由書「切勿逕送
上級法院」。
                                 書記官   李郁禎
中    華    民    國   100    年    5     月    16    日
附錄法條：
修正前刑法第321條：
犯竊盜罪而有左列情形之一者，處6 月以上5 年以下有期徒刑：
一  於夜間侵入住宅或有人居住之建築物、船艦或隱匿其內而犯
    之者。
二  毀越門扇、牆垣或其他安全設備而犯之者。
三  攜帶兇器而犯之者。
四  結夥三人以上而犯之者。
五  乘火災、水災或其他災害之際而犯之者。
六  在車站或埠頭而犯之者。
前項之未遂犯罰之。
........................................................
附件：
臺灣板橋地方法院檢察署檢察官起訴書
                                     99年度偵字第23241號
    被      告  林光亮  男  48歲（民國○○年○月○日生）
                        住臺北市○○區○○街108巷4號
                        居臺北市○○區○○街95號7樓之6
                        國民身分證統一編號：Ｚ000000000號
上列被告因竊盜案件，已經偵查終結，認應提起公訴，茲將犯罪
事實及證據並所犯法條分敘如下：
        犯罪事實
一、林光亮前於民國97年間因竊盜罪，經臺灣臺北地方法院以97
    年度易字第1807號判處有期徒刑10月確定，於99年1 月1 日
    縮刑期滿執行完畢，詎猶不知悔改，與某真實姓名年籍不詳
    、綽號「許仔」之男子，共同意圖為自己不法之所有，於99
    年7 月22日凌晨3 時許，由林光亮駕駛其所有之車牌號碼EY
    -8048 號自用小客車搭載「許仔」前往臺北縣板橋市○○路
    ○ 段，停車後，林光亮與「許仔」下車步行，持客觀上足供
    兇器使用之一字螺絲起子8 支、十字螺絲起子2 支、彈簧式
    鉗子1 支、拔釘器2 支（均放置在黑色公事包內），至臺北
    縣板橋市○○路○ 段122 、124 號張有林所管理之「中信房
    屋江翠加盟店」（下稱中信房屋），趁四下無人之際，以上
    開拔釘器撬開該店樓梯間鐵門之方式，進入其內竊取張有林
    所保管之宏碁廠牌筆記型電腦12臺（其中型號5738z 、型號
    3620、型號k50in 序號9anoaＺ 000000000、型號m50sa 序號
    83noaＺ000000 000、型號f5系列序號sn8anoas00000000d 各
    1 臺）、HP廠牌筆記型電腦5 臺（其中型號1001pu、型號33
    1 各1 臺）、TOSHI BA廠牌筆記型電腦2 臺（其中1 臺型號
    r-200 ）、fox 廠牌筆記型電腦1 臺（型號f35 ）、華碩廠
    牌筆記型電腦5 臺（其中1 臺型號w7s ）、IBM 廠牌筆記型
    電腦1 臺、華碩廠牌桌上型電腦2 臺、is雙核心桌上型電腦
    2 臺、奔騰雙核心桌上型電腦1 臺，並將竊得之筆記型電腦
    搬運至上開小客車，其餘竊得之物品裝置在隨身攜帶之黑色
    大塑膠袋內，得手後離去。嗣中信房屋員工於同日上午8 時
    50分許抵達前揭中信房屋時，發現上開物品遭竊後遂報警處
    理，經警調閱監視器錄影畫面而循線查悉上情，並在林光亮
    所有之前揭小客車行李箱內扣得一字螺絲起子8 支、十字螺
    絲起子2 支、彈簧式鉗子1 支、拔釘器2 支、黑色公事包1
    個及黑色大塑膠袋2 捆，另在林光亮位於臺北市○○區○○
    街95號7 樓之6 居處內，扣得林光亮行竊時所穿著之米色長
    褲、FILA黑色短袖上衣各1 件。
二、案經張有林訴由臺北縣政府警察局海山分局移送偵辦。
        證據並所犯法條
一、證據清單及待證事實：
 ┌──┬───────────┬────────────┐
 │編號│證據名稱              │待證事實                │
 ├──┼───────────┼────────────┤
 │ 1  │被告林光亮於警詢及偵查│1.被告坦承於與「許仔」駕│
 │    │中之自白              │  駛前揭自小客車，前往上│
 │    │                      │  開中信房屋後，以拔釘器│
 │    │                      │  撬開樓梯間鐵門後，進入│
 │    │                      │  中信房屋，竊取上開物品│
 │    │                      │  。                    │
 │    │                      │2.監視器錄影畫面中，身穿│
 │    │                      │  米色褲子、頭戴帽子之男│
 │    │                      │  子均係被告，其中1張監 │
 │    │                      │  視器畫面中被告手提黑色│
 │    │                      │  袋子、斜背黑色公事包。│
 ├──┼───────────┼────────────┤
 │ 2  │告訴人張有林於警詢及偵│中信房屋員工於上開時地發│
 │    │查中之證述            │現上開物品遭竊，及樓梯間│
 │    │                      │鐵門遭撬開。            │
 ├──┼───────────┼────────────┤
 │ 3  │臺北縣板橋市○○路○段 │1.被告所有之前揭自小客車│
 │    │上、雙十路2段130巷、松│  於99年7月22日2時許停放│
 │    │柏街2巷之監視器錄影畫 │  在臺北縣板橋市○○路二│
 │    │面1份                 │  段上，該車輛於同日4時 │
 │    │                      │  37分離開此地。        │
 │    │                      │2.被告身穿黑色上衣、米色│
 │    │                      │  褲子、頭戴帽子與某頭戴│
 │    │                      │  帽子、身穿黑色上衣牛仔│
 │    │                      │  褲、肩背公事包之年子於│
 │    │                      │  99年7月22日2時27分，徒│
 │    │                      │  步進入臺北縣板橋市雙十│
 │    │                      │  路2段130巷，隨後於同日│
 │    │                      │  4時8分許，被告肩背公事│
 │    │                      │  包及雙手提袋子，另一名│
 │    │                      │  男子則雙手提數個袋子離│
 │    │                      │  去此處。              │
 ├──┼───────────┼────────────┤
 │ 4  │臺北縣板橋市○○路○段 │中信房屋內之監視器於99年│
 │    │122號中信房屋內之監視 │7月22日2時48分，在該屋內│
 │    │器錄影畫面及被告照片各│所拍攝到之人與被告長相相│
 │    │1份                   │似之事實。              │
 ├──┼───────────┼────────────┤
 │ 5  │扣案之米色長褲、FILA黑│被告在其位於臺北市中山區│
 │    │色短袖上衣各一件      │錦州街95號7樓之6居處內，│
 │    │                      │提供行竊當日所穿之衣褲，│
 │    │                      │該衣褲與監視器畫面中被告│
 │    │                      │所穿著之衣物相同之事實。│
 ├──┼───────────┼────────────┤
 │ 6  │扣案之一字螺絲起子8支 │佐證上開犯罪事實。      │
 │    │、十字絲起子2支、彈簧 │                        │
 │    │式鉗子1支、拔釘器2支、│                        │
 │    │黑色事包1個、黑色大塑 │                        │
 │    │膠袋2捆。             │                        │
 └──┴───────────┴────────────┘
二、核被告所為，係犯刑法第321 條第1 項第2 款、第3 款攜帶
    兇器、毀越門扇之加重竊盜罪嫌。被告與真實姓名年籍不詳
    綽號「許仔」之成年男子就上開竊盜犯行，有犯意聯絡及行
    為分擔，請論以共同正犯。另被告曾受如事實欄所示之有期
    徒刑執行完畢，有本署刑案資料查註紀錄表在卷可稽，5 年
    內故意再犯本件有期徒刑以上之罪，為累犯，請依刑法第47
    條第1 項規定加重其刑。至扣案之一字螺絲起子8 支、十字
    螺絲起子2 支、彈簧式鉗子1 支、拔釘器2 支、黑色公事包
    1 個、黑色大塑膠袋2 捆及米色長褲、FILA黑色短袖上衣各
    1 件，為被告所有且供犯罪所用之物，請依刑法第38條第1
    項第2 款之規定宣告沒收之。
三、至告訴及移送意旨認被告於上揭時地，尚有竊取數位相機4
    臺、現金10幾萬、中國信託公館分行帳號000000000000號、
    票號0-00000000至0-0000000 號、0-0000000 、0-0000000
    、0 -0000000至0-0000000 支票20張等物，亦涉犯刑法竊盜
    罪嫌云云。惟查，被告於偵查中堅決否認上開犯行，辯稱僅
    竊取桌上型電腦及筆記型電腦，沒有拿數位相機、支票及現
    金等語。而依告訴人張有林所述，其並未目睹被告行竊過程
    ，是僅堪認告訴人尚失落前開物品，然並無證據足資認定係
    被告所竊，且警方亦未查獲被告持有上開失竊之財物，依罪
    疑唯輕原則，應為有利被告之認定，惟此部分各與前開起訴
    部分為實質上一罪，爰不另為不起訴處分，併此敘明。
四、依刑事訴訟法第251條第1項提起公訴。
    此  致
臺灣板橋地方法院
中    華    民    國    99    年    11    月    16    日
                              檢  察  官  黃國銘
上正本證明與原本無異
中    華    民    國    99    年    12    月    3     日
                              書  記  官  魏珮如
附錄本案所犯法條全文
中華民國刑法第321條
（加重竊盜罪）
犯竊盜罪而有左列情形之一者，處6月以上、5年以下有期徒刑：
一、於夜間侵入住宅或有人居住之建築物、船艦或隱匿其內而犯
    之者。
二、毀越門扇、牆垣或其他安全設備而犯之者。
三、攜帶兇器而犯之者。
四、結夥三人以上而犯之者。
五、乘火災、水災或其他災害之際而犯之者。
六、在車站或埠頭而犯之者。
前項之未遂犯罰之。